# 关于收入确认方法变更处理的请示

提问人：火柴 1314 时间：2019-12-19 08:05:18
陈总： 背景：M公司拟使用 2020 ～ 2022 年度报表申报科创板 IPO。 2019年及之前 M 公司采用完工百分比的方法确认收入， 2020 年拟变更为最终验收的方法确认收入。目前提出两种过渡方案： 1 ． 2019 年对已经完工的项目不做变更，遵循完工百分比确认收入的方法；对于未完工的项目按照最终验收的方法确认收入，即 2019 年不确认收入，发生的成本计入存货，待2020 年项目最终验收后确认收入。2.2019 年不做调整，对所有项目仍然按照完工百分比确认收入；待 2020 年时， 2020 年以前年度已开工的项目仍按照完工百分比的方法确认收入； 2020 年新增的项目按照最终验收的方法确认收入。即：老项目老办法（完工百分比法），新项目新办法（终验法），自然顺延。
请示陈总，上述两种过渡方案哪种更为合理。

回答人：chenyiwei
1 、 2019 年度仍执行原收入准则，故对所有项目（不论是否在 2019 年内完工）均按原准则规定的完工百分比发确认收入。
2 、 2020 年 1 月 1 日后，对所有项目均按终验法确认收入，包括从 2019年延续下来的项目。这部分跨年项目，在 2020 年 1 月 1 日将其前期累计确认的完工百分比法下的毛利调整期初留存收益，但不调整前期比较数据。